【裁判字號】    92,易,11
【裁判日期】    920328
【裁判案由】    電子遊戲場業管理條例等
【裁判全文】
臺灣板橋地方法院刑事判決                            九十二年度易字第一一號
    公  訴  人  臺灣板橋地方法院檢察署檢察官
    被      告  乙○○
                甲○○
右列被告因違反電子遊戲場業管理條例等案件，經檢察官提起公訴（九十一年度偵字
第二一０一五號），本院判決如左：
    主  文
乙○○違反未依電子遊戲場業管理條例之規定辦理營利事業登記，不得經營電子遊戲
場之規定，處拘役伍拾日，如易科罰金，以參佰元折算壹日。扣案如附表所示之物均
沒收。
甲○○連續在公眾得出入之場所賭博財物，處罰金參仟元，如易服勞役，以參佰元折
算壹日。扣案如附表所示之物均沒收。
    事  實
一、乙○○係位於台北縣新莊市○○路九二號「盛發釣蝦場」負責人，明知未辦理電
    子遊戲場業之營利事業登記，不得經營電子遊戲場業，而其所經營之「盛發釣蝦
    場」並未辦理電子遊戲場業之營利事業登記，竟基於經營電子遊戲場業之犯意，
    及基於賭博之概括犯意，自民國九十一年十月十五日凌晨零時起在上址公眾得出
    入之場所內擺設如附表編號一所示之電動賭博機具八台（麻將台二台、彈珠台三
    臺、水果盤三台），連續與不特定賭客賭博財物，而經營電子遊戲場業。其中麻
    將台把玩方式為賭客以新台幣（下同）一百元兌換十分之比例開分，賭客即依電
    腦所發的牌及麻將規則把玩，遊戲結束後可依畫面顯示的分數，以一分兌換十元
    的比例兌換現金，若積分為零，則賭資歸乙○○所有；其中彈珠台的玩法為，賭
    客投入現金至機台後，開始把玩，遊戲結束後可依分數，以一分兌換十元之比例
    兌換現金，如積分為零，則賭資歸乙○○所有；其中水果盤的玩法為以一百元開
    一千分之比例開分後，可任意押注，按開始鍵後螢幕上之圖案即會轉動，待畫面
    停止後，依所顯示之畫面決定是否得分，於遊戲結束後再以積分總數依原開分比
    例兌換現金，如未押中，賭資即歸乙○○取得。甲○○基於賭博之概括犯意，自
    九十一年十月二十一日起至同年月二十四日止，連續在上址公眾得出入之場所把
    玩彈珠台等電動賭博機具賭博財物。嗣於九十一年十月二十四日晚間十一時三十
    分許，適甲○○在上址把玩彈珠台時，為警當場查獲，並扣得如附表所示之物。
二、案經台北縣政府警察局新莊分局報告臺灣板橋地方法院檢察署檢察官偵查起訴。
    理  由
一、右揭事實，業據被告乙○○、甲○○坦承不諱，互核相符，且有台北縣政府警察
    局新莊分局搜索、扣押筆錄、扣押物品目錄表、現場圖、保管書、扣押物品清單
    各乙紙、查獲現場照片六幀附卷可稽，及如附表所示之物扣案可證，足徵被告二
    人自白均與事實相符，本件事證明確，被告二人犯行均洵堪認定。
二、按未依電子遊戲場業管理條例規定辦理營利事業登記者，不得經營電子遊戲場業
    ，該條例第十五條定有明文，核被告乙○○未辦理經營電子遊戲場業之營利事業
    登記，即經營電子遊戲場業業務之所為，係違反該條例第十五條規定，應依同條
    例第二十二條規定論處，其擺設電動賭博機具，並以之為賭具，而與被告甲○○
    等賭客賭博財物之所為，係犯刑法第二百六十六條第一項之賭博罪。被告甲○○
    則係犯刑法第二百六十六條第一項之賭博罪。被告乙○○、甲○○先後多次在公
    眾得出入之場所賭博財物犯行，均時間緊接，犯罪構成要件相同，所犯罪名又屬
    同一，顯係基於概括犯意反覆而為，為連續犯，應依刑法第五十六條規定各論以
    一罪，並均加重其刑。又被告乙○○所犯上開電子遊戲場業管理條例第二十二條
    之罪及在公眾得出入之場所賭博財物罪間，有方法結果之關係，為牽連犯，應依
    刑法第五十五條後段規定從一重之電子遊戲場業管理條例第二十二條之罪處斷。
    公訴人雖認被告乙○○前開二犯行間，係一行為觸犯二罪名，應依想像競合犯論
    擬，惟未依電子遊戲場業管理條例辦理營利事業登記而經營電子遊戲場與不特定
    賭客前往上址與乙○○賭博之行為，非必然為同一行為，被告乙○○係以經營電
    子遊戲場業為方法，而生賭博之結果，應為牽連犯關係，公訴人認係屬想像競合
    關係，容有誤會。公訴人雖僅就被告乙○○一次賭博犯行及被告甲○○九十一年
    十月二十四日賭博犯行提起公訴，然檢察官就犯罪事實一部起訴者，其效力及於
    全部，本件被告二人其餘賭博犯行，與前揭論罪科刑部分，有連續犯關係，已如
    前述，本院自應就屬於裁判上一罪之其餘賭博犯行部分一併加以裁判。爰審酌被
    告乙○○經營釣蝦場不思賺取正當收入，竟擺放電動賭博機具，經營其本不得經
    營之項目，並與他人賭博財物，藉以從中獲取不法利益，非但助長社會僥倖心理
    ，亦影響社會正常經濟活動，惟擺設電動賭博機具經營之期間尚非長；而被告甲
    ○○賭博次數為三次；兼衡被告二人犯罪之動機、目的、手段、犯罪後均坦承犯
    行態度良好等一切情狀，分別量處如主文所示之刑，並就被告乙○○部分諭知易
    科罰金之折算標準，就被告甲○○部分諭知易服勞役之折算標準，以資懲儆。
三、扣案如附表編號一所示之電子遊戲賭博機具則為當場賭博之器具。附表編號二所
    示之賭資五千二百八十元，為在賭檯之財物，均應依刑法第二百六十六條第二項
    之規定沒收。
據上論斷，應依刑事訴訟法第二百九十九條第一項前段、電子遊戲場業管理條例第二
十二條，刑法第十一條前段、第五十六條、第二百六十六條第一項前段、第二項、第
五十五條、第四十一條第一項前段、第四十二條第二項，罰金罰鍰提高標準條例第一
條前段、第二條，判決如主文。
本案經檢察官顏妃琇到庭執行職務。
中      華      民      國    九十二     年     三      月    二十八    日
                                  臺灣板橋地方法院刑事第二庭
                                      法    官    張  宏  節
右正本證明與原本無異。
如不服本判決，應於判決送達後十日內向本院提出上訴狀 (應附繕本) ，上訴於
                                      書 記 官    潘  文  賢
中      華      民      國      九十二      年    四    月  二    日
附表：
┌─┬───────────────────────┬────────┐
│  │          扣  案  物  品                      │  沒 收 依 據   │
├─┼───────────────────────┼────────┤
│一│麻將台二台（含ＩＣ板二塊）、彈珠台三台（含ＩＣ│當場賭博之器具。│
│  │板三塊）、水果盤三台（含ＩＣ板三塊）。        │                │
├─┼───────────────────────┼────────┤
│二│賭資五千二百八十元（在電動賭博機句彈珠台內扣得│在賭檯之財物    │
│  │）。                                          │                │
└─┴───────────────────────┴────────┘


司法院資訊處製作；財團法人民間司法改革基金會備份。
